【裁判字號】    99,易,897
【裁判日期】    991124
【裁判案由】    違反毒品危害防制條例
【裁判全文】
臺灣屏東地方法院刑事判決               99年度易字第897號
公  訴  人  臺灣屏東地方法院檢察署檢察官
被      告  陳喬昇
上列被告因違反毒品危害防制條例案件，經檢察官提起公訴（99
年度毒偵字第2087號），嗣被告於本院準備程序進行中先就被訴
事實為有罪之陳述，本院告知被告簡式審判程序之旨，並聽取當
事人之意見後，本院合議庭合議裁定改由受命法官獨任依簡式審
判程序審理，判決如下：
    主  文
陳喬昇施用第二級毒品，累犯，處有期徒刑伍月，如易科罰金，
以新臺幣壹仟元折算壹日。
    事  實
一、陳喬昇前因違反毒品危害防制條例案件經觀察、勒戒後，認
    無繼續施用毒品之傾向，於民國92年6 月30日執行觀察勒戒
    完畢釋放，並由臺灣屏東地方法院檢察署檢察官以92年度毒
    偵字第641 號為不起訴處分確定。復因違反毒品危害防制條
    例案件，經本院先後各以94年度簡字第283 號判處有期徒刑
    3 月確定，於94年9 月16日執行完畢；以97年度簡字第2274
    號判處有期徒刑5 月確定，迄98年8 月19日執行完畢；於99
    年間仍因施用毒品案件，經本院於99年7 月27日以99年度簡
    字第1436號判處有期徒刑5 月，並於同年8 月16日確定在案
    ，現正因該案於臺灣屏東監獄執行中。詎猶不知悔改，明知
    甲基安非他命係屬第二級毒品，不得持有及施用，仍基於施
    用第二級毒品甲基安非他命之犯意，於99年7 月6 日下午4
    時許，在屏東縣高樹鄉○○村○○路108 號之住處內，以將
    甲基安非他命置於玻璃球內以火燒烤後，吸食所產生煙霧之
    方式，施用第二級毒品甲基安非他命1 次。嗣於99年7 月8
    日於另案經檢察官偵訊時，在有偵查犯罪職權之檢察官尚未
    發覺其上開施用毒品犯罪之前，即主動向檢察官供承上情，
    並同意採尿送驗，嗣檢出甲基安非他命陽性反應。
二、案經陳喬昇自首、屏東縣政府警察局移請臺灣屏東地方法院
    檢察署檢察官偵查起訴。
    理  由
一、本案被告陳喬昇所犯施用毒品案件，並非法定刑為死刑、無
    期徒刑或最輕本刑3 年以上有期徒刑之罪，亦非高等法院管
    轄第一審之案件，而被告於本院準備程序中就被訴事實為有
    罪之陳述，本院合議庭乃裁定由受命法官獨任進行簡式審判
    程序。又簡式審判程序之證據調查，依刑事訴訟法第273 條
    之2 規定，不受同法第159 條第1 項審判外陳述排除之限制
    ，再被告對於卷內之各項證據，亦不爭執證據能力，故卷內
    所列之各項證據，自得作為證據，先予敘明。
二、上開犯罪事實，業經被告陳喬昇於本院坦承不諱，且被告經
    警採尿送驗結果呈甲基安非他命之陽性反應，有屏東縣政府
    警察局真實姓名對照表、臺灣檢驗科技股份有限公司濫用藥
    物尿液檢驗報告各1 紙在卷可稽，上述鑑驗結果，係檢驗機
    關本於專業知識及以精密儀器或科學檢驗方法所得之結論，
    自可憑信，足認被告上開不利於己之任意性自白與事實相符
    ，堪予採信。從而本件事證明確，被告犯行洵堪認定，應依
    法論科。
三、查甲基安非他命係屬毒品危害防制條例第2 條第2 項第2款
    所稱之第二級毒品，不得持有、施用，被告竟持以施用，是
    核被告所為，係犯毒品危害防制條例第10條第2 項之施用第
    二級毒品罪。被告於施用前持有第二級毒品甲基安非他命之
    低度行為應被施用之高度行為所吸收，不另論罪。另被告有
    上揭犯罪事實欄所述經有期徒刑宣告及執行完畢之情形，此
    有臺灣高等法院被告前案紀錄表1份 附卷可按，被告於有期
    徒刑執行完畢後，5 年以內故意再犯本件有期徒刑以上之罪
    ，構成累犯，應依刑法第47條第1 項規定予以加重其刑。又
    被告係於他案偵辦中為檢察官訊問時，於有偵查犯罪職權之
    檢察官發覺其施用毒品前，即主動承認施用毒品，並同意採
    尿送驗而查獲等情，業據被告供述在卷，並有臺灣屏東地方
    法院檢察署檢察官於99年7 月8 日被告另涉該署99年度偵字
    第2443號違反家庭暴力防治法案件偵訊筆錄1 份（警卷第15
    頁至第16頁參照）在卷可查，亦經檢察官當庭確認於訊問被
    告陳喬昇之前，事先並無跡象認被告涉犯毒品危害防制條例
    之罪（本院99年11月16日準備程序筆錄第2 頁參照），堪認
    被告係對於未發覺之罪自首而受裁判，爰依刑法第62條前段
    之規定減輕其刑，並依法先加後減之。爰審酌被告前已有如
    事實欄所述之多次施用毒品之犯罪執行資料，然未能因此知
    所警惕、謹慎行止，仍不思自律，猶自陷於毒癮之害，復犯
    下本案，原不宜寬貸，惟念其施用毒品乃自戕行為，被告復
    已坦承罪行，犯後態度尚可等一切情狀，量處如主文所示之
    刑及諭知易科罰金之折算標準，以示懲儆。
據上論斷，應依刑事訴訟法第299 條第1 項前段、第273 條之1
第1 項，毒品危害防制條例第10條第2 項，刑法第11條前段、第
47條第1 項、第41條第1 項、第62條前段，判決如主文。
本案經檢察官曾士哲到庭執行職務
中    華    民    國    99    年    11    月    24    日
                  刑事第四庭    法  官  李謀榮
以上正本證明與原本無異。
如不服本判決應於收受判決後10日內向本院提出上訴書狀，並
應敘述具體理由；其未敘述上訴理由者，應於上訴期間屆滿後
20日內向本院補提理由書（均須按他造當事人之人數附繕本）
「切勿逕送上級法院」。
中    華    民    國    99    年    11    月    24    日
                                書記官  蔡進吉
附錄本案所犯法條全文
毒品危害防制條例第10條
施用第一級毒品者，處6 月以上5 年以下有期徒刑。
施用第二級毒品者，處3 年以下有期徒刑。

司法院資訊處製作；財團法人民間司法改革基金會備份。
